# 请教陈版：基金投资相关的政府补助的会计处理

提问人：Winkeytan 时间：2020-02-20 08:05:28
我公司为私募股权基金管理人，本地区针对私募基金有一些扶持政策，其中基金投资规模达到某个金额、基金管理人管理的单只基金规模达到某个金额，均可一次性获得一定金额的专项扶持资金，该扶持资金奖励给基金管理人，使用上仅要求合法合规并用于日常经营活动即可。请问： 1 、该专项扶持资金，属于与资产相关还是与收益相关的政府补助呢？ 2 、如果是与收益相关还可以直接计入其他收益；如果是与资产相关，莫非是要计入递延收益，然后在该只基金的存续期内按月摊销到其他收益，如果提前退出，则在退出时将余额一次性摊入其他收益？

回答人：chenyiwei
由于私募基金管理机构属于轻资产公司，没有重大的固定资产、无形资产等非流动资产，且该补助资金的用途无特别限制，故属于与收益相关的政府补助，可以在收到时一次性计入其他收益。